Images des répertoires du notaire Jean-Baptiste Hatin pour l'étude XIX
Archives nationales de France
Images des répertoires du notaire Jean-Baptiste Hatin pour l'étude XIX
22 mai 1839 - 17 juillet 1874
MC/RE/XIX/10 - MC/RE/XIX/13
Etude XIX; Hatin, Jean-Baptiste
4 registres
Archives nationales de France
Minutes et répertoires: la loi 2008-696 du 15 juillet 2008 relative aux archives a fixé à 75 ans à compter de la date de l'acte, ou à 25 ans à compter de la date du décès de l'intéressé si ce délai est plus bref, le délai de communication des minutes et répertoires des notaires; ce délai est porté à 100 ans à compter de la date de l'acte si le document se rapporte à un mineur (code du Patrimoine, articles L213-2, 4e d et 5e).
Autres documents de l'étude (dossiers de clients, comptabilité...): s'agissant d'archives privées, ces documents sont communicables selon les modalités fixées par le déposant ou le donateur.
Certains documents ne sont pas accessibles sous leur forme originale en raison de leur mauvais état de conservation.
Registres entrés aux Archives nationales en 1952.
Images des répertoires de l’étude XIX
Archives de l'étude XIX
répertoire d'officier public ministériel
- Répertoire chronologique pour la période du 22 mai 1839 au 9 janvier 1846, 22 mai 1839 - 9 janvier 1846; MC/RE/XIX/10; Ce répertoire comporte 315 feuillets et fait partie d'un registre de 329 feuillets de papier manuscrits, hauteur 35 x largeur 24,5 cm, composé de 4 cahiers foliotés par le juge du tribunal civil de Paris. Le registre est dans un état moyen. Les feuillets 28, 30, 40, 45, 47, 53, 68, 99, 194 sont déchirés. Entre le feuillet 78 et 79, il y a une page blanche. Le feuillet 207 est abimé en bas.
  Registre folioté en 2003 (foliotation non visible à l'écran)
  Le registre contient aussi le répertoire du notaire Louis Henri Dulong pour la période du 2 janvier au 17 mai 1839.
  Le répertoire contient les informations suivantes: 1. le n° de l'acte dans l'année; 2. date du jour; 3. nature de l'acte passé en brevet; 4. nature de l'acte passé en minute; 5. nom, prénom, domicile des parties, indication sur la situation et les prix des biens; 6. date d'enregistrement de l'acte; 7. droits d'enregistrement.
  Attention: seuls les actes passés en minute sont conservés; les actes mentionnés dans le répertoire comme passés en simple brevet (colonne 3) ne sont pas conservés par les notaires et ne sont donc pas versés au Minutier (ils sont remis aux clients).
  répertoire
  - Liste chronologique des actes pour la période du 22 mai au 31 décembre 1839, 22 mai - 31 décembre 1839; 14 r°-33 r°; 20 feuillets
  - Liste chronologique des actes pour la période du 2 janvier au 31 décembre 1840, 2 janvier - 31 décembre 1840; 33 r°-72 r°; 40 feuillets
  - Liste chronologique des actes pour la période du 2 janvier au 31 décembre 1841, 2 janvier - 31 décembre 1841; 72 r°-111 r°; 40 feuillets
  - Liste chronologique des actes pour la période du 3 janvier au 30 décembre 1842, 3 janvier - 30 décembre 1842; 111 r°-159 r°; 49 feuillets
    - du 3 janvier au 30 juin 1842, 3 janvier - 30 juin 1842; 111 r°-132 v°; 22 feuillets
    - du 1er juillet au 30 décembre 1842, 1er juillet - 30 décembre 1842; 132 v°-159 r°; 28 feuillets
  - Liste chronologique des actes pour la période du 4 janvier au 31 décembre 1843, 4 janvier - 31 décembre 1843; 159 r°-203 v°; 45 feuillets
    - du 4 janvier au 29 juin 1843, 4 janvier - 29 juin 1843; 159 r°-179 v°; 21 feuillets
    - du 1er juillet au 31 décembre 1843, 1er juillet - 31 décembre 1843; 180 r°-203 v°; 24 feuillets
  - Liste chronologique des actes pour la période du 2 janvier au 31 décembre 1844, 2 janvier - 31 décembre 1844; 204 r°-272 r°; 69 feuillets
    - du 2 janvier au 29 juin 1844, 2 janvier - 29 juin 1844; 204 r°-236 v°; 33 feuillets
    - du 2 juillet au 31 décembre 1844, 2 juillet - 31 décembre 1844; 236 v°-272 r°; 37 feuillets
  - Liste chronologique des actes pour la période du 2 janvier au 31 décembre 1845, 2 janvier - 31 décembre 1845; 272 r°-327 v°; 56 feuillets
    - du 2 janvier au 30 juin 1845, 2 janvier - 30 juin 1845; 272 r°-302 v°; 31 feuillets
    - du 1er juillet au 31 décembre 1845, 1er juillet - 31 décembre 1845; 302 v°-327 v°; 26 feuillets
  - Liste chronologique des actes pour la période du 2 au 9 janvier 1846, 2 janvier - 9 janvier 1846; 328 r°-328 v°; 1 feuillet
- Répertoire chronologique pour la période du 9 janvier 1846 au 31 décembre 1856, 9 janvier 1846 - 31 décembre 1856; MC/RE/XIX/11; Un registre de 458 feuillets de papier manuscrits, hauteur 35 x largeur 24,5 cm, composé de 5 cahiers foliotés par le juge du tribunal civil de Paris.. Le registre est en bon état. Les feuillets 47, 53, 57, 269 et 270 sont déchirés. Entre les feuillets 117 et 118, et 270 et 271, il y a deux pages blanches.
  - Liste chronologique des actes pour la période du 9 janvier au 31 décembre 1846, 9 janvier - 31 décembre 1846; 1 r°-52 r°; 52 feuillets
    - du 9 janvier au 30 juin 1846, 9 janvier - 30 juin 1846; 1 r°-30 v°; 30 feuillets
    - du 1er juillet au 30 décembre 1846, 1er juillet - 30 décembre 1846; 30 v°-52 r°; 23 feuillets
  - Liste chronologique des actes pour la période du 2 janvier au 31 décembre 1847, 2 janvier - 31 décembre 1847; 52 r°-107 r°; 56 feuillets
    - du 2 janvier au 29 juin 1847, 2 janvier - 29 juin 1847; 52 r°-80 v°; 29 feuillets
    - du 1er juillet au 31 décembre 1847, 1er juillet - 31 décembre 1847; 81 r°-107 r°; 27 feuillets
  - Liste chronologique des actes pour la période du 3 janvier au 29 décembre 1848, 3 janvier - 29 décembre 1848; 107 r°-151 r°; 45 feuillets
    - du 3 janvier au 30 juin 1848, 3 janvier - 30 juin 1848; 107 r°-136 r°; 30 feuillets
    - du 1er juillet au 29 décembre 1848, 1er juillet - 29 décembre 1848; 136 r°-151 r°; 16 feuillets
  - Liste chronologique des actes pour la période du 2 janvier au 31 décembre 1849, 2 janvier - 31 décembre 1849; 151 r°-187 v°; 37 feuillets
  - Liste chronologique des actes pour la période du 2 janvier au 31 décembre 1850, 2 janvier - 31 décembre 1850; 188 r°-227 r°; 40 feuillets
  - Liste chronologique des actes pour la période du 2 janvier au 31 décembre 1851, 2 janvier - 31 décembre 1851; 227 r°-267 v°; 41 feuillets
  - Liste chronologique des actes pour la période du 2 janvier au 31 décembre 1852, 2 janvier - 31 décembre 1852; 267 v°-308 v°; 42 feuillets
  - Liste chronologique des actes pour la période du 2 janvier au 30 décembre 1853, 2 janvier - 30 décembre 1853; 308 v°-354 v°; 47 feuillets
    - du 2 janvier au 30 juin 1853, 2 janvier - 30 juin 1853; 308 v°-333 v°; 26 feuillets
    - du 1er juillet au 30 décembre 1853, 1er juillet - 30 décembre 1853; 333 v°-354 v°; 22 feuillets
  - Liste chronologique des actes pour la période du 2 janvier au 30 décembre 1854, 2 janvier - 30 décembre 1854; 355 r°-401 v°; 47 feuillets
    - du 2 janvier au 29 juin 1854, 2 janvier - 29 juin 1854; 355 r°-379 r°; 25 feuillets
    - du 1er juillet au 30 décembre 1854, 1er juillet - 30 décembre 1854; 379 r°-401 v°; 23 feuillets
  - Liste chronologique des actes pour la période du 2 janvier au 31 décembre 1855, 2 janvier - 31 décembre 1855; 401 v°-430 r°; 30 feuillets
  - Liste chronologique des actes pour la période du 2 janvier au 31 décembre 1856, 2 janvier - 31 décembre 1856; 430 r°-458 v°; 29 feuillets
- Répertoire chronologique pour la période du 2 janvier 1857 au 30 septembre 1869, 2 janvier 1857 - 30 septembre 1869; MC/RE/XIX/12; Un registre de 298 feuillets de papier manuscrits, hauteur 35 x largeur 25 cm, composé de cahiers foliotés par le juge du tribunal civil de Paris. Le registre est en état moyen. La reliure est à restaurer. Le feuillet 251 est déchiré.
  - Liste chronologique des actes pour la période du 2 janvier au 31 décembre 1857, 2 janvier - 31 décembre 1857; 1 r°-22 r°; 23 feuillets
  - Liste chronologique des actes pour la période du 2 janvier au 31 décembre 1858, 2 janvier - 31 décembre 1858; 22 r°-46 v°; 25 feuillets
  - Liste chronologique des actes pour la période du 1er janvier au 31 décembre 1859, 1er janvier - 31 décembre 1859; 46 v°-72 r°; 27 feuillets
  - Liste chronologique des actes pour la période du 2 janvier au 28 décembre 1860, 2 janvier - 28 décembre 1860; 72 v°-98 r°; 27 feuillets
  - Liste chronologique des actes pour la période du 3 janvier au 31 décembre 1861, 3 janvier - 31 décembre 1861; 98 v°-115 v°; 28 feuillets
  - Liste chronologique des actes pour la période du 3 janvier au 31 décembre 1862, 3 janvier - 31 décembre 1862; 116 r°-134 v°; 29 feuillets
  - Liste chronologique des actes pour la période du 2 janvier au 31 décembre 1863, 2 janvier - 31 décembre 1863; 135 r°-154 v°; 20 feuillets
  - Liste chronologique des actes pour la période du 5 janvier au 31 décembre 1864, 5 janvier - 31 décembre 1864; 155 r°-181 r°; 27 feuillets
  - Liste chronologique des actes pour la période du 3 janvier au 30 décembre 1865, 3 janvier - 30 décembre 1865; 181 r°-204 r°; 24 feuillets
  - Liste chronologique des actes pour la période du 2 janvier au 31 décembre 1866, 2 janvier - 31 décembre 1866; 204 r°-233 r°; 30 feuillets
  - Liste chronologique des actes pour la période du 2 janvier au 31 décembre 1867, 2 janvier - 31 décembre 1867; 233 v°-261 v°; 29 feuillets
  - Liste chronologique des actes pour la période du 2 janvier au 31 décembre 1868, 2 janvier - 31 décembre 1868; 261 v°-281 v°; 21 feuillets
  - Liste chronologique des actes pour la période du 5 janvier au 30 septembre 1869, 5 janvier - 30 septembre 1869; 281 v°-298 v°; 18 feuillets
- Répertoire chronologique pour la période du 1er octobre 1869 au 17 juillet 1874, 1er octobre 1869 - 17 juillet 1874; MC/RE/XIX/13; Un répertoire de 110 feuillets faisant partie d'un registre de 201 feuillets de papier manuscrits, hauteur 35,5 x largeur 25 cm, composé de cahiers foliotés par le juge du tribunal civil de Paris. Le registre est en état moyen. La reliure est à restaurer.
  Le registre contient aussi le répertoire du notaire Eugène Julien Hatin pour la période du 17 juillet 1874 au 31 octobre 1877.
  - Liste chronologique des actes pour la période du 1er octobre au 31 décembre 1869, 1er octobre - 31 décembre 1869; 1 r°-7 v°; 7 feuillets
  - Liste chronologique des actes pour la période du 4 janvier au 31 décembre 1870, 4 janvier - 31 décembre 1870; 7 v°-25 r°; 19 feuillets
  - Liste chronologique des actes pour la période du 4 janvier au 30 décembre 1871, 4 janvier - 30 décembre 1871; 25 r°-43 v°; 19 feuillets
  - Liste chronologique des actes pour la période du 2 janvier au 30 décembre 1872, 2 janvier - 30 décembre 1872; 43 v°-69 r°; 27 feuillets
  - Liste chronologique des actes pour la période du 2 janvier au 31 décembre 1873, 2 janvier - 31 décembre 1873; 69 r°-90 r°; 22 feuillets
  - Liste chronologique des actes pour la période du 2 janvier au 17 juillet 1874, 2 janvier - 17 juillet 1874; 90 r°-110 v°; 21 feuillets